臺灣桃園地方法院刑事裁定            100年度撤緩字第136號
聲  請  人  臺灣桃園地方法院檢察署檢察官
受  刑  人  許凱峰
上列聲請人聲請撤銷緩刑之宣告（100 年度執聲字第1299號），
本院裁定如下：
    主  文
聲請駁回。
    理  由
一、聲請意旨略稱：受刑人許凱峰前因違反家庭暴力防治法案件
    ，經本院於民國99年5 月6 日以99年度桃簡字第790 號判決
    判處拘役50日，上訴後，經本院以99年度簡上字第487 號判
    決駁回上訴，緩刑2 年，於99年9 月6 日確定在案。詎被告
    於緩刑期前即99年1 月20日更犯家庭暴力防治法案件，經本
    院於99年12月20日以99年度桃簡字第1260號判決判處拘役59
    日，上訴後，經本院以100 年度簡上字第39號駁回上訴後，
    於100 年3 月4 日確定。受刑人雖受緩刑宣告之寬典，竟於
    緩刑前旋即再犯，而於緩刑期間內受得易科罰金之拘役宣告
    確定，足認受刑人並未改過遷善，並已動搖原判決認定受刑
    人已有悔意而予緩刑宣告之基礎，且無從認原緩刑之宣告得
    收其預期效果，自有執行刑罰之必要。受刑人所為已合於刑
    法第75條之1 第1 項第1 款所定撤銷緩刑宣告之原因，爰依
    刑事訴訟法第476 條規定聲請撤銷等語。
二、按緩刑之宣告應撤銷者，由受刑人所在地或其最後住所地之
    地方法院檢察官聲請該法院裁定之，刑事訴訟法第476 條定
    有明文，本件受刑人之住所係桃園縣桃園市○○○街85號8
    樓，有個人基本資料表在卷可查，為本院轄區，是本院有管
    轄權，先予敘明。次按就緩刑前故意犯他罪時之情形，如在
    緩刑期內受逾6 月有期徒刑之宣告確定者，依刑法第75條第
    1 項第2 款規定，即應撤銷緩刑之宣告，法院固無裁量空間
    。惟如在緩刑期內受6 月以下有期徒刑、拘役或罰金之宣告
    確定者，依刑法第75 條 之1 第1 項第1 款規定：「受緩刑
    之宣告而有下列情形之一，足認原宣告之緩刑難收其預期效
    果，而有執行刑罰之必要者，得撤銷其宣告：一、緩刑前因
    故意犯他罪，而在緩刑期內受6 月以下有期徒刑、拘役或罰
    金之宣告確定者。」，法院則應裁量其緩刑宣告得否撤銷。
    考其立法意旨略以：關於緩刑之撤銷，現行法第75條第1 項
    固已設有2 款應撤銷之原因；至得撤銷緩刑之原因，則僅於
    保安處分章內第93條第3 項與撤銷假釋合併加以規定，體例
    上不相連貫，實用上亦欠彈性，爰參酌德國及奧地利現行立
    法例增訂得撤銷緩刑之原因，其中現行關於緩刑前或緩刑期
    間故意犯他罪，而在緩刑期內受6 月以下有期徒刑之宣告者
    ，列為應撤銷緩刑之事由，因認過於嚴苛，而排除第75條應
    撤銷緩刑之事由，移列至得撤銷緩刑事由，俾使「法官依被
    告再犯情節，而裁量是否撤銷先前緩刑之宣告」；其次，如
    有前開事由，但判決宣告拘役、罰金時，可見行為人仍未見
    悔悟，有列為得撤銷緩刑之事由，以資彈性適用，爰於第1
    項第1 款、第2 款增訂之。故本條採用裁量撤銷主義，賦予
    法院撤銷與否之權限，特於第1 項規定實質要件為「足認原
    宣告之緩刑難收其預期效果，而有執行刑罰之必要」，供作
    審認之標準。上揭「得」撤銷緩刑之情形，法官應依職權本
    於合目的性之裁量，妥適審酌被告所犯前後數罪間，關於法
    益侵害之性質、再犯之原因、違反法規範之情節是否重大、
    被告主觀犯意所顯現之惡性及其反社會性等情，是否已使前
    案原為促使惡性輕微之被告或偶發犯、初犯改過自新而宣告
    之緩刑，已難收其預期之效果，而確有執行刑罰之必要，此
    與刑法第75條第1 項所定2 款要件有一具備，即毋庸再行審
    酌其他情狀，應逕予撤銷緩刑之情形不同。
三、經查，本件受刑人許凱峰前因違反家庭暴力防治法案件，經
    本院於99年5 月6 日以99年度桃簡字第790 號判決判處拘役
    50 日 ，如易科罰金，以新臺幣1000元折算1 日，上訴後，
    經本院以99年度簡上字第487 號判決駁回上訴，緩刑2 年，
    並於99年9 月6 日確定（下稱前案），又於99年1 月20日再
    因違反家庭暴力防治法案件，經本院於99年12月20日以99年
    度桃簡字第1260號判決判處拘役59日，如易科罰金，以新臺
    幣2000元折算1 日，上訴後，經本院以100 年度簡上字第39
    號判決駁回上訴，並於100 年3 月4 日確定（下稱後案），
    等情，此有上開刑事判決書及臺灣高等法院被告前案紀錄表
    在卷可稽，則受刑人有於緩刑前因故意犯他罪，而在緩刑期
    內受拘役59日，如易科罰金，以新臺幣2000元折算1 日之宣
    告確定之情形，固堪認定。惟依前開說明可知，緩刑前因故
    意犯他罪，而在緩刑期內受拘役之宣告確定者，原則上不得
    撤銷緩刑，僅於例外情形，足認原宣告之緩刑難收其預期效
    果時，而有執行刑罰之必要者為限，始得依前開規定撤銷其
    所受之緩刑宣告，而聲請人聲請撤銷緩刑之際，除提出上揭
    2 案之刑事判決外，並未於聲請書內載明受刑人有何緩刑難
    收其預期效果，而有執行刑罰必要之具體事實，並提出相關
    事證以證實，又佐以被告經宣告緩刑後，迄今查無其他犯罪
    紀錄，堪認受刑人經此緩刑之宣告，已能足資警惕，而達宣
    告緩刑預期之效果，復衡諸受刑人所犯後案經本院斟酌情節
    後，僅科處拘役59日，顯見受刑人後案之犯罪情節尚非重大
    。衡情不能因此遽認其前案緩刑之宣告難收預期效果而有執
    行刑罰之必要。是聲請人執此聲請撤銷受刑人前案之緩刑，
    並無理由，應予駁回。
四、據上論斷，應依刑事訴訟法第220條，裁定如主文。
中    華    民    國    100   年    7     月    29    日
                  刑事第十二庭  法  官    陳 威 帆
以上正本證明與原本無異。
如不服本裁定，應於裁定送達後5 日內向本院提出抗告狀（應附
繕本）。
                                書記官    吳 玉 蘭
中    華    民    國   100    年    8     月    4     日